臺灣桃園地方法院刑事判決　　　　　　　　　　　　　九十一年度訴字第二八七號
　　公　訴　人　臺灣桃園地方法院檢察署檢察官
　　被　　　告　甲○○
右列被告因違反毒品危害防制條例案件，經檢察官提起公訴（九十年度毒偵字第三七
二七號）及移送併辦（九十一年度毒偵字第三七一號），本院判決如左：
    主  文
甲○○連續施用第一級毒品，累犯，處有期徒刑壹年；扣案之第一級毒品海洛因貳小
包（合計淨重壹點伍陸公克、包裝重零點肆參公克）沒收銷燬之；注射針筒壹支、削
尖吸管參支及分裝袋參只均沒收。
    事  實
一、甲○○曾於民國八十六年間因違反麻醉藥品管理條例案件，經本院判處有期徒刑
    九月確定，並於八十八年六月十三日執行完畢，猶不知惕勵，前因施用第一級毒
    品海洛因案件，經本院於八十七年八月十九日，以八十六年度訴字第一一八七號
    裁定送觀察、勒戒後，認有繼續施用毒品傾向，本院於同年九月二十四日以八十
    六年度訴字第一一八七號裁定，令入戒治處所施以強制戒治一年，經執行強制戒
    治後停止戒治交付保護管束期滿，未經撤銷保護管束，而由本院於八十八年十二
    月十日，以八十六年度訴字第一一八七號判決免刑確定在案。復因施用第一、二
    級毒品案件，經臺灣桃園地方法院檢察署檢察官聲請本院於八十九年十月二十七
    日，以八十九年毒聲字第六八一四號裁定送強制戒治，並以八十九年度毒偵字第
    五七七七號提起公訴，經本院於九十年五月二十五日，以九十年訴字第四九號判
    處應執行有期徒刑十月，並於九十年七月十三日確定，後經本院於九十年六月十
    一日以九十年毒聲字第二四七二號裁定停止戒治，於九十年六月二十一日起交付
    保護管束中。詎甲○○仍不知悔改，竟基於施用第一級毒品之概括犯意，自九十
    年八月初某日起，至九十一年二月一日止，連續在其位於桃園縣楊梅鎮○○路一
    七五巷三八號之住處，以針筒注射之方式，施用第一級毒品海洛因多次。嗣先於
    九十年九月十六日十九時許，為警在桃園縣楊梅鎮○○○路○段四五號前查獲，
    並扣得其所有之供施用第一級毒品所用之注射針筒、削尖吸管各一支及分裝袋三
    只。復於九十一年二月一日十七時許，為警在桃園縣楊梅鎮○○路二○七巷口查
    獲，並扣得第一級毒品海洛因二小包（合計淨重一．五六公克、包裝重○．四三
    公克）及其所有供施用第一級毒品所用之削尖吸管二支。後經本院以九十年度毒
    聲字第三七九九號裁定撤銷停止戒治令入戒治處所施以強制戒治。
二、案經桃園縣警察局平鎮分局、楊梅分局報請臺灣桃園地方法院檢察署檢察官偵查
    起訴。
    理  由
一、訊據被告甲○○對於右揭時、地連續施用第一級毒品海洛因之事實坦承不諱，又
    經將被告於九十年九月十六日、九十一年二月一日先後為警查獲後採集之尿液送
    驗結果，亦均呈嗎啡陽性反應，有桃園縣衛生局於九十年十二月十八日及九十一
    年二月二十七日所出具之不法藥物尿液檢定書各乙紙在卷可稽（附於九十年度毒
    偵字第三七二七號偵查卷第三一頁及九十一年度毒偵字第三七一號偵查卷第二九
    頁），此外復有上開被告所有之第一級毒品海洛因二小包（合計淨重一．五六公
    克、包裝重○．四三公克）及供施用第一級毒品所用之注射針筒一支、削尖吸管
    三支及分裝袋三只扣案為證，而該白色粉末二小包經送法務部調查局檢驗結果確
    均含有第一級毒品海洛因成份無訛，有該局000000000號鑑定通知書乙
    紙附卷足憑（附於九十一年度毒偵字第三七一號偵查卷第三○頁）。本件事證明
    確，被告右揭犯行足可認定，應依法論科。
二、核被告甲○○所為，係犯毒品危害防制條例第十條第一項之施用第一級毒品罪。
    被告非法持有第一級毒品海洛因，進而施用，其持有之低度行為應被施用之高度
    行為所吸收，不另論其非法持有毒品之罪。又被告先後多次施用第一級毒品犯行
    ，時間緊接，犯罪構成要件相同，顯係基於概括犯意為之，為連續犯，應依刑法
    第五十六條之規定以一罪論，並加重其刑。又公訴人雖僅就被告上開至九十年九
    月十五日止之施用第一級毒品犯行提起公訴，惟其餘部分犯行與已起訴之施用第
    一級毒品犯行，有連續犯之裁判上一罪關係，為起訴效力所及，依法本院自得併
    予審理。查被告曾於八十六年間因違反麻醉藥品管理條例案件，經本院判處有期
    徒刑九月確定，並於八十八年六月十三日執行完畢，此有臺灣桃園地方法院檢察
    署刑案資料查註紀錄表及臺灣高等法院被告全國前案紀錄表各一份在卷可稽，其
    於有期徒刑執行完畢後，五年以內再犯本件最重本刑為有期徒刑以上之罪，為累
    犯，應依刑法第四十七條之規定遞加重其刑。次查，被告前因施用第一級毒品海
    洛因案件，經本院於八十七年八月十九日，以八十六年度訴字第一一八七號裁定
    送觀察、勒戒後，認有繼續施用毒品傾向，本院於同年九月二十四日以八十六年
    度訴字第一一八七號裁定，令入戒治處所施以強制戒治一年，經執行強制戒治後
    停止戒治交付保護管束期滿，未經撤銷保護管束，而由本院於八十八年十二月十
    日，以八十六年度訴字第一一八七號判決免刑確定在案。復因施用第一、二級毒
    品案件，經臺灣桃園地方法院檢察署檢察官聲請本院於八十九年十月二十七日，
    以八十九年毒聲字第六八一四號裁定送強制戒治，並以八十九年度毒偵字第五七
    七七號提起公訴，經本院於九十年五月二十五日，以九十年訴字第四九號判處應
    執行有期徒刑十月，並於九十年七月十三日確定（下稱前案），後經本院於九十
    年六月十一日以九十年毒聲字第二四七二號裁定停止戒治，於九十年六月二十一
    日起交付保護管束中，有上開刑案資料查註紀錄表、被告全國前案紀錄表及本院
    法務部在監在押資料表在卷可按及本院八十六年度訴字第一一八七號判決附卷足
    參（附於本院卷），其於前案確定後五年內三犯毒品危害防制條例第十條第一項
    之罪，是依同條例第二十條第三項前段之規定，不待強制戒治期滿，逕予依法論
    科。爰審酌被告前因施用毒品案件，經本院先後二次裁定送強制戒治，仍不知悔
    改、警惕，猶繼續施用毒品，本不宜寬貸，惟此乃自戕行為及犯後已坦承悔悟等
    一切情狀，量處如主文所示之刑，以資懲儆。
三、扣案之第一級毒品海洛因二小包（合計淨重一．五六公克、包裝重○．四三公克
    ），係屬毒品，應依毒品危害防制條例第十八條第一項前段規定，不問屬於犯人
    與否，宣告沒收並銷燬之。至被告於九十年九月十六日為警查獲時，所扣得之注
    射針筒、削尖吸管各一支及分裝袋三只；於九十一年二月一日為警查獲時，所扣
    得之削尖吸管二支，均係被告所有而供施用第一級毒品所用一情，業據被告供承
    在卷，堪認上開扣案之注射針筒一支、削尖吸管三支及分裝袋三只，均係被告所
    有供犯本件施用第一級毒品罪所用之物，爰依刑法第三十八條第一項第二款之規
    定宣告沒收，併此敘明。
據上論斷，應依刑事訴訟法第二百九十九條第一項前段，毒品危害防制條例第十條第
一項、第十八條第一項前段，刑法第十一條、第五十六條、第四十七條、第三十八條
第一項第二款，判決如主文。
本案經檢察官王以文到庭執行職務。
中      華      民      國    九十一    年      七    月    二十四      日
                                  臺灣桃園地方法院刑事第二庭
                                      法  官   王  美  玲
右正本證明與原本無異。
如不服本判決，應於判決送達後十日內向本院提出上訴狀( 應附繕本 )。
                                      書記官   賴  玉  真
中        華        民        國   九十一   年   七   月    二十五    日
附錄論罪法條：
毒品危害防制條例第十條第一項
施用第一級毒品者，處六月以上五年以下有期徒刑。
